臺灣士林地方法院民事判決
110年度訴字第570號
原      告  黃明裕
被      告  台灣經貿服務股份有限公司
法定代理人  蔡璟柏
被      告  周沛男
訴訟代理人  王仕升律師
複  代理人  陳彥維
上列當事人間請求損害賠償等事件，本院於民國111年8月15日言
詞辯論終結，判決如下：
    主  文
原告之訴駁回。
訴訟費用由原告負擔。
    事實及理由
壹、程序方面：
一、按當事人喪失訴訟能力或法定代理人死亡或其代理權消滅者
    ，訴訟程序在有法定代理人或取得訴訟能力之本人承受其訴
    訟以前當然停止；上開法條所定之承受訴訟人，於得為承受
    時，應即為承受之聲明，民事訴訟法第170條、第175條第1
    項分別定有明文。原告於民國109年9月15日提起本訴，而被
    告台灣經貿服務股份有限公司(下稱台灣經貿公司)於110年6
    月30日業經其全體股東決議解散，並選任原法定代理人即董
    事長蔡璟柏為其清算人，嗣於110年8月4日登記解散等情，
    有被告台灣經貿公司之公司變更登記表、股東臨時會議事錄
    、臺北市政府准予解散函文（臺灣高等法院111年度抗字第2
    69號卷第27-38頁）附卷可佐，並經本院110年度訴字第570
    號裁定、臺灣高等法院111年度抗字第269號裁定由蔡璟柏承
    受訴訟，先予敘明。
二、按訴狀送達後，原告不得將原訴變更或追加他訴。但請求之
    基礎事實同一者，不在此限，民事訴訟法第255條第1項第2
    款定有明文。而該款所謂請求之基礎事實同一，係指追加或
    變更之訴與原訴之主要爭點有其共同性，各請求利益之主張
    在社會生活上可認為同一或關連，而就原請求之訴訟及證據
    資料，於審理繼續進行在相當程度範圍內具有同一性或一體
    性，得期待於後請求之審理予以利用，俾先後兩請求在同一
    程序得加以解決，避免重複審理，進而為統一解決紛爭者而
    言（最高法院108年度台抗字第2號裁定意旨參照）。原告起
    訴主張：㈠被告周沛男應給付原告新臺幣(下同)580萬元及自
    106年11月13日起至清償日止按週年利率6%計算之利息。㈡被
    告周沛男應依公司法第210條提供公司財報。㈢願供擔保，請
    准宣告假執行與假扣押被告周沛男於新北地方法院輝108年
    度司執助日字第360號之分配。嗣於111年3月16日變更聲明
    為：㈠撤銷被告台灣經貿公司之信託契約。㈡被告周沛男應給
    付原告580萬元及自106年11月13日起至清償日止按週年利率
    6%計算之利息（見本院卷第189頁筆錄）。核原告與被告台
    灣經貿公司、被告周沛男間之爭議，均緣於原告與被告台灣
    經貿公司法定代理人蔡璟柏間簽立之「保障紅利專案約定書
    」而來，原告追加被告台灣經貿公司，與原訴在社會生活上
    可認為同一或關連，若在同一程序中審理，得使兩造紛爭為
    一次解決，是上開追加應屬合法，應予准許。
三、被告台灣經貿公司未於言詞辯論期日到場，核無民事訴訟法
    第386條所列各款情形，爰依原告之聲請，由其一造辯論而
    為判決。
貳、實體方面：
一、原告主張：
  ㈠被告台灣經貿公司法定代理人蔡璟柏曾於105年5月18日向伊
    借款美金10萬元，以被告台灣經貿公司前身即誠信篤夫國際
    股份有限公司名義與伊簽訂第1份保障紅利專案約定書，其
    上記載：由伊投資被告台灣經貿公司美金10萬元，依年利率
    11%按月給付紅利，並以公司股票(信託憑證)1張質押作為擔
    保，投資期間為105年5月19日至同年9月8日共3個月，屆期
    被告台灣經貿公司全數返還美金10萬元等語，蔡璟柏並開立
    以其本人為發票人、發票日105年5月19日、面額美金10萬元
    之本票作為擔保。蔡璟柏於106年3月30日又向伊借款美金8
    萬元，並以更名後之滬深華潤國際股份有限公司名義與伊簽
    訂第2份保障紅利專案約定書，其上記載：由伊投資被告台
    灣經貿公司美金8萬元，依年利率8+1.5%按月給付紅利，並
    以公司股票(信託憑證)1張質押作為擔保，投資期間為106年
    4月1日至同年9月30日共6個月等語，蔡璟柏並開立以其本人
    為發票人、發票日106年3月30日、面額美金8萬元之本票作
    為擔保。蔡璟柏並向伊宣稱被告台灣經貿公司名下有1億8千
    萬元之不動產與抵押權，致伊信以為真而出借上開款項。詎
    上開2份約定書到期後，上開本票連續跳票，被告台灣經貿
    公司董事張淑雯就以另一張被告台灣經貿公司開立、發票日
    106年7月31日、面額567萬5600元之支票換回蔡璟柏開立之
    兩張本票，惟該支票嗣後亦跳票，經伊向被告台灣經貿公司
    提起給付票款之訴確定(案號：本院107年度湖簡字第1431號
    )並聲請強制執行時，始知被告台灣經貿公司名下根本無資
    產；伊再聲請強制執行連帶保證人蔡璟柏之個人財產時，發
    現蔡璟柏名下唯一之不動產於105年1月29日即已設定最高限
    額抵押權600萬元予被告周沛男，被告周沛男最後並分配取
    得391萬2,996元，伊則完全未受償(案號：臺灣新北地方法
    院108年度司執助字第360號，下稱系爭拍賣事件)。
  ㈡蔡璟柏曾向伊宣稱被告台灣經貿公司名下有1億8千萬元之不
    動產與抵押權，但被告台灣經貿公司名下根本無資產，顯係
    將1億8千萬元之不動產與抵押權以信託方式藏匿財產，該信
    託行為已損及債權人即原告之權利，爰依信託法第6條第1項
    規定請求撤銷被告台灣經貿公司之信託契約。被告周沛男為
    被告台灣經貿公司之董事，伊與蔡璟柏洽談上開借款時，被
    告周沛男均在場知悉，且蔡璟柏竟與被告周沛男通謀虛偽製
    造假債權，並設定抵押權，使伊求償無門，被告周沛男顯與
    蔡璟柏共同詐騙伊，並濫用公司法人地位致伊受有損害580
    萬元(包含系爭支票面額567萬5600元、伊於歷次訴訟中已支
    出之裁判費、律師費、地政事務所及稅務機關處理規費和伊
    耗費之時間成本等)，應負連帶賠償責任，爰依公司法第23
    條第2項、第99條第2項、民法第28條、第87條、第92條、第
    184條第2項、第185條請求被告周沛男給付580萬元。被告台
    灣經貿公司名下早無任何資產，惟包含被告周沛男在內之台
    灣經貿公司董事均未立即向法院聲請破產，顯有過失，並致
    伊受有上開損害，被告周沛男應依民法第35條賠償580萬元
    等語。
  ㈢聲明：⒈撤銷被告台灣經貿公司之信託契約。⒉被告周沛男應
    給付原告580萬元及自106年11月13日起至清償日止按週年利
    率6%計算之利息。
二、被告台灣經貿公司未於言詞辯論期日到場，亦未提出書狀作
    任何聲明或陳述。
三、被告周沛男則以：被告台灣經貿公司並未與第三人有任何信
    託關係存在，原告應負舉證責任。伊從未參與蔡璟柏以台灣
    經貿公司名義向原告借款之過程，且伊僅為台灣經貿公司之
    掛名董事，從未參與或執行台灣經貿公司任何業務行為，原
    告未敘明伊究竟違反何種保護他人之法令，亦未舉證其損害
    與伊有何因果關係，及未舉證伊有何濫用公司法人地位之行
    為且情節重大而有令股東負清償責任之必要。原告雖主張伊
    與蔡璟柏通謀虛偽製造假債權並設定抵押，惟原告曾就上開
    主張於系爭拍賣事件提出異議，伊已提出他項權利證明書、
    抵押權設定契約書、本票及本票裁定等債權證明文件證明蔡
    璟柏確曾向伊借款，原告復向臺灣新北地方檢察署告發伊及
    蔡璟柏涉嫌使公務員登載不實罪嫌，亦經檢察官檢視上開債
    權證明文件後為不起訴處分(案號：臺灣新北地方檢察署檢
    察官109年度偵字第8833號不起訴處分書），伊與蔡璟柏間
    確有債權債務關係，自得於系爭拍賣事件中受領分配款等語
    ，資為抗辯，並聲明：原告之訴駁回。
四、得心證之理由：
　㈠原告請求撤銷被告台灣經貿公司之信託契約為無理由：
　⒈按當事人主張有利於己之事實者，就其事實有舉證之責任，
    民事訴訟法第277條前段規定甚明。次按當事人應就訴訟關
    係為事實上及法律上之陳述；就其提出之事實，應為真實及
    完全之陳述；原告就準備言詞辯論之書狀及被告之答辯狀，
    就請求、答辯及爭執之理由應分別具體記載，此觀民事訴訟
    法第193條第1項、第195條第1項及第266條第3項之規定固明
    。惟爭執之具體化，以主張之事實已具體化為前提，是負主
    張責任之當事人就其主張之事實未為具體之陳述時，對造當
    事人原則上無義務提出具體化之爭執（最高法院108年度台
    簡上字第7號判決意旨參照）。
　⒉原告主張蔡璟柏曾向伊宣稱被告台灣經貿公司名下有1億8千
    萬元之不動產與抵押權，但被告台灣經貿公司名下根本無資
    產，顯然將1億8千萬元之財產透過信託登記於受託人名下，
    以規避債權人強制執行，損害其債權，請求撤銷被告台灣經
    貿公司之信託契約等語，被告周沛男則以前詞置辯。是依原
    告主張，需以被告台灣經貿公司確與第三人存在信託關係為
    前提，始有可得撤銷之客體存在，揆諸上開說明，原告應先
    具體說明所欲撤銷之信託契約為何，並就其所欲撤銷之信託
    契約存在及撤銷之事由負舉證責任。經查，被告台灣經貿公
    司之股東張淑雯曾到庭陳述：被告台灣經貿公司未曾信託給
    第三人，名下亦無不動產及信託契約存在等語(本院卷第192
    頁筆錄)，且經本院向財政部國稅局函詢被告台灣經貿公司1
    00年以後申報信託不動產之所得收入或因信託不動產行為而
    繳納增值稅之情形，經①財政部國稅局中北稽徵所回函所附
    之台灣經貿公司100年至101年度營利事業所得稅結算申報書
    顯示無任何信託收入，有該所111年5月11日財北國稅中北營
    所字第1112654633號函(本院卷第268-305頁)在卷可證；②財
    政部國稅局中南稽徵所回函台灣經貿公司102年度之營業收
    入、非營業收入總額均為0元，有該所111年5月16日財北國
    稅中南營所字第1112853743號函(本院卷第306頁)在卷可佐
    ；③財政部臺北國稅局松山分局回函台灣經貿公司103至105
    年度無任何信託收入或因信託不動產行為而繳納增值稅之情
    形，有該局111年5月16日財北國稅松山營所字第1110354931
    號函(本院卷第308頁)附卷可證；④財政部國稅局南港稽徵所
    回函台灣經貿公司106年度申報營業收入723,810元、租賃收
    入91,428元，107年度申報營業收入91,428元，皆無調帳查
    核，無法確認有無申報信託不動產之所得收入；108年度未
    依規定申報所得稅，爰依申報營業稅銷售額核定其營業收入
    淨額為130,476元及利息收入2元，有該所111年5月18日財北
    國稅南港營所字第1110751495號函及所附台灣經貿公司106
    、107年度營利事業所得稅結算申報書、損益及稅額計算表
    、108年度營利事業所得稅結算未申報核定通知書(本院卷第
    332-342頁)附卷可證；⑤財政部國稅局中正分局回函台灣經
    貿公司109年度無申報信託不動產之所得收入，有該局111年
    5月11日財北國稅中正營所字第1112254986號函及所附台灣
    經貿公司109年度營利事業所得稅結算申報書、資產負債表
    及核定通知書(本院卷第262-266頁)在卷可佐。自上開國稅
    局回函及所附之台灣經貿公司歷年營利事業所得稅結算申報
    書、損益及稅額計算表、資產負債表等文件，均無法證明被
    告台灣經貿公司與第三人有信託關係存在。原告起訴主張僅
    泛稱撤銷被告台灣經貿公司之信託契約，復未具體說明所欲
    撤銷之信託契約究竟為何，亦未能舉證證明其所欲撤銷之客
    體確實存在，原告此部分主張應無理由。
　㈡原告依公司法第23條第2項、第99條第2項、民法第28條、第3
    5條、第87條、第92條、第184條第2項、第185條請求被告周
    沛男給付580萬元為無理由：
  ⒈民法第87條：
  ⑴按表意人與相對人通謀而為虛偽意思表示者，其意思表示無
    效。但不得以其無效對抗善意第三人。民法第87條第1項定
    有明文。第三人主張表意人與相對人通謀而為虛偽意思表示
    者，因通謀虛偽意思表示為權利障礙要件，且屬變態之事實
    ，為免第三人無端或任意挑戰當事人間已存在之法律關係，
    應由第三人負舉證責任（最高法院48年台上字第29號判例意
    旨參照）。依前開說明，自應由主張基於通謀而為虛偽之意
    思表示，及雙方均無欲為其意思表示所拘束之意而相與為非
    真意之合意情形者，負舉證之責（最高法院105年度台上字
    第2117號、105年度台上字第1260號判決意旨參照）。
  ⑵原告主張被告周沛男與蔡璟柏通謀虛偽製造假債權，將蔡璟
    柏名下唯一之不動產於105年1月29日設定最高限額抵押權60
    0萬元予被告周沛男，使被告周沛男於系爭拍賣事件中分配
    取得391萬2,996元，原告求償無門等語，被告周沛男雖不爭
    執有於系爭拍賣事件中分配取得391萬2,996元，惟否認有與
    蔡璟柏通謀虛偽製造假債權，辯稱蔡璟柏確實有向其借款，
    並開立面額1,200萬元之本票及設定抵押作為擔保，其除於
    系爭拍賣事件中受分配外，亦曾持蔡璟柏開立之1,200萬元
    本票聲請裁定等語，揆諸上開說明，應由原告就被告周沛男
    與蔡璟柏間並無借貸真意、乃通謀虛偽之事實負舉證責任。
　⑶經查：原告就被告周沛男與蔡璟柏間並無借貸真意之事實，
    並未舉證以實其說，且原告曾於系爭拍賣事件中，就被告周
    沛男之分配款提出異議，被告周沛男則提出他項權利證明書
    、抵押權設定契約書、蔡璟柏開立之面額1,200萬元本票及
    本票裁定等債權證明文件，經司法事務官檢閱後認分配表並
    無錯誤等情，有臺灣新北地方法院108年度司執助字第360號
    裁定、本院107年度司票字第9809號裁定及確定證明書(本院
    卷第318-321頁)可參；蔡璟柏則曾於臺灣新北地方檢察署檢
    察官109年度偵字第8833號案件中提出向被告周沛男借款之
    借據，並經檢察官認定蔡璟柏與被告周沛男間設定之抵押權
    並無不實之處，未涉使公務人員登載不實罪嫌，而為不起訴
    處分，亦有該署不起訴處分書(本院卷第322-324頁)可參，
    被告周沛男就其與蔡璟柏有借貸關係乙節，已為相當之說明
    。原告既未就被告周沛男與蔡璟柏乃通謀虛偽製造假債權之
    事實舉證，原告依民法第87條第1項主張被告周沛男與蔡璟
    柏設立假債權等語，並不可採。
　⒉公司法第23條第2項、第99條第2項、民法第28條：
　⑴按法人對於其董事或其他有代表權之人因執行職務所加於他
    人之損害，與該行為人連帶負賠償之責任；又公司負責人對
    於公司業務之執行，如有違反法令致他人受損害時，對他人
    應與公司負連帶賠償之責，民法第28條、公司法第23條第2
    項分別定有明文。自公司法第23條第2項之條文可知，董事
    或其他有代表權之人因執行職務致他人受有損害時，由公司
    及該名執行職務時致他人受損害之董事連帶負責，不及於公
    司其他董事。而自民法第28條立法理由可知，該條本在規範
    法人之不法行為，且為使法人之執行機關即董事或其他有代
    表權之人執行職務時之特別注意，俾免疏忽，始令之負連帶
    賠償之責任。是公司負責人須為執行公司業務之行為，致他
    人受損害，始應與公司負連帶賠償之責，且應負責之人僅限
    於公司及該名執行職務時致他人受損害之董事，亦不及於公
    司其他董事。
　⑵又按公司法人格與股東個人固相互獨立，惟公司股東倘濫用
    公司獨立人格，侵害他人權益，若不要求股東對公司之負債
    負責，將違反公平正義時，英美法例就此發展出揭穿公司面
    紗原則，俾能在特殊情形下，否認公司法人格，排除股東有
    限責任原則，使股東就公司債務負責。公司法於102年1月30
    日增訂第154條第2項「股東濫用公司之法人地位，致公司負
    擔特定債務且清償顯有困難，其情節重大而有必要者，該股
    東應負清償之責。」規定，將揭穿公司面紗理論明文化。並
    於107年8月1日增訂第99條第2項「有限公司」之「股東濫用
    公司之法人地位，致公司負擔特定債務且清償顯有困難，其
    情節重大而有必要者，該股東應負清償之責」規定，對於有
    限公司股東濫用公司獨立人格，而侵害公司債權人權益者，
    亦得適用揭穿公司面紗原則。是依照上開條文規定，可知揭
    穿公司面紗原則之引進及擴大適用範圍，僅例外於股東濫用
    公司之法人地位，致公司負擔特定債務且清償顯有困難，其
    情節重大而有必要時，始令「該股東」負責，至於該股東以
    外之人或團體，則無就公司所負債務負責清償之餘地。
　⑶經查原告與蔡璟柏簽訂之上開2份保障紅利專案約定書上，均
    無被告周沛男之簽名，有上開2份約定書(本院卷第35-37頁)
    在卷可證，原告亦自承簽訂上開2份約定書時，均僅有原告
    與蔡璟柏兩人在場(見本院卷第190-191頁筆錄)，尚無從證
    明被告周沛男有參與製作上開約定書。且依本院調取臺灣臺
    北地方檢察署108年度偵字第13429號詐欺卷宗（含107年度
    他字第2296號卷宗），原告於該偵查案件中陳稱：蔡璟柏於
    105年有一次跟伊說想要合併公司，因為蔡璟柏答應給伊很
    高的利息，伊就簽了第1份的約定書，當天蔡璟柏就給伊本
    票及支票，第一次借款不知道是延了2次還是3次，大約就是
    106年3月30日左右蔡璟柏打電話給伊，說要再借1筆8萬美金
    ，伊告訴他總該還第1筆才能談第2筆，蔡璟柏說合併公司的
    日期比預期的長，說他目前擁有的資產就有2億多元，光對
    外的借款就1億8千多萬，這500多萬不可能不還，後來伊就
    借了他第2次等語（見107年度他字第2296號卷第108頁筆錄
    ），足認原告係以借貸名義各給付蔡璟柏美金10萬元、8萬
    元，由蔡璟柏出具上開2份保障紅利專案約定書作為擔保之
    用。縱使原告主張其曾與蔡璟柏、被告周沛男共同吃飯聊天
    ，吃飯期間有提被告台灣經貿公司投資事宜，此亦與蔡璟柏
    之借貸情形無關。依原告所舉證據，尚無從逕認被告周沛男
    有共同參與上開借貸行為而應負責。原告依公司法第23條第
    2項、民法第28條主張被告周沛男應負責等語，並不可採。
　⑷又查被告台灣經貿公司為股份有限公司，被告周沛男為其股
    東之一，有被告台灣經貿公司之股份有限公司變更登記表(
    本院卷127-130頁)在卷可證，而公司法第99條第2項為公司
    法第三章有限公司之規定，僅適用於有限公司之股東，是原
    告主張被告周沛男應依公司法第99條第2項負責，已有未合
    。況揭穿公司面紗原則雖是例外於股東濫用公司之法人地位
    ，致公司負擔特定債務且清償顯有困難，其情節重大而有必
    要時，始令該股東負責，然應負責之人僅限於該名濫用公司
    法人地位之股東，非謂公司其他股東亦應連帶負責。上開2
    份約定書係由蔡璟柏所出具，其上均無被告周沛男之簽名，
    且原告並未舉證證明被告周沛男有共同參與蔡璟柏向原告借
    款之過程，已如上所述，尚無從逕認被告周沛男有共同參與
    上開行為而應負責。原告主張被告周沛男應依公司法第99條
    第2項負責，顯屬無據。　　  
　⒊民法第184條第2項、第185條、第92條：
  ⑴按違反保護他人之法律，致生損害於他人者，負賠償責任。
    但能證明其行為無過失者，不在此限。數人共同不法侵害他
    人之權利者，連帶負損害賠償責任，民法第184條第2項、第
    185條第1項前段分有明文。次按侵權行為之成立，須行為人
    因故意過失不法侵害他人權利，亦即行為人須具備歸責性、
    違法性，並不法行為與損害間有因果關係，始能成立，且主
    張侵權行為損害賠償請求權之人，對於侵權行為之成立要件
    應負舉證責任（最高法院100年度台上字第1903號判決意旨
    參照）。又因被詐欺或被脅迫而為意思表示者，表意人得撤
    銷其意思表示。但詐欺係由第三人所為者，以相對人明知其
    事實或可得而知者為限，始得撤銷之。被詐欺而為之意思表
    示，其撤銷不得以之對抗善意第三人。民法第92條定有明文
    。被詐欺而為意思表示者，依民法第92條第1項之規定，表
    意人固得撤銷其意思表示，惟主張被詐欺而為表示之當事人
    ，應就此項事實負舉證之責任(最高法院44年台上字第75號
    判例意旨參照)。
　⑵原告主張其受被告周沛男與蔡璟柏詐欺借款，並簽立上開2份
    約定書，自應先就被告周沛男有與蔡璟柏共同詐欺原告之事
    實負舉證責任。因原告並未舉證證明被告周沛男有共同參與
    蔡璟柏向原告借款之過程，已如上所述。縱然原告與蔡璟柏
    間就簽訂上開2份約定書之過程有爭議，應負責之人亦僅限
    於行為人蔡璟柏，尚無從逕認被告周沛男有共同參與上開行
    為而應負責。原告主張被告周沛男應依民法第184條第2項、
    第185條、第92條負責等語，並不可採。
　⒋民法第35條：
　⑴按法人之財產不能清償債務時，董事應即向法院聲請破產。
    不為前項聲請，致法人之債權人受損害時，有過失之董事，
    應負賠償責任，其有二人以上時，應連帶負責。民法第35條
    定有明文。又法人之債權人，主張法人之財產不能清償債務
    ，其董事未即聲請宣告法人破產，致其債權受損害，而對董
    事請求賠償損害者，應就董事如即時為此聲請，其債權較有
    受償可能之事實，負舉證證明之責(最高法院62年台上字第5
    24號判例意旨參照)。
　⑵蔡璟柏係於105年、106年間向原告借款，並以被告台灣經貿
    公司前身即誠信篤夫國際股份有限公司、滬深華潤國際股份
    有限公司名義出具保障紅利專案約定書2份予原告作為擔保
    。而被告台灣經貿公司於110年6月30日經其全體股東決議解
    散，並選任原法定代理人即董事長蔡璟柏為其清算人，嗣於
    110年8月4日登記解散，且未曾聲請宣告破產，有被告台灣
    經貿公司之公司變更登記表、股東臨時會議事錄、臺北市政
    府准予解散函文附卷可佐（臺灣高等法院111年度抗字第269
    號卷第27-38頁）。揆諸上開說明，原告應就若被告台灣經
    貿公司之董事有即時聲請破產，則其債權即較有受償可能之
    事實負舉證責任。
　⑶查台灣經貿公司102年度之營業收入、非營業收入總額均為0
    元，106年度申報營業收入72萬3,810元、租賃收入9萬1,428
    元，107年度申報營業收入9萬1,428元，108年度未依規定申
    報所得稅，爰依申報營業稅銷售額核定其營業收入淨額為13
    0,476元及利息收入2元，109年度之營業收入為負12萬4,561
    元，無非營業收入，有財政部國稅局中南稽徵所111年5月16
    日財北國稅中南營所字第1112853743號函(本院卷第306頁)
    、財政部國稅局南港稽徵所111年5月18日財北國稅南港營所
    字第1110751495號函及所附台灣經貿公司106、107年度營利
    事業所得稅結算申報書、損益及稅額計算表、108年度營利
    事業所得稅結算未申報核定通知書(本院卷第332-342頁)、
    財政部國稅局中正分局111年5月11日財北國稅中正營所字第
    1112254986號函及所附台灣經貿公司109年度營利事業所得
    稅結算申報書(本院卷第264頁)在卷可證。可知被告台灣經
    貿公司歷年之收入甚微，顯無資力，縱然被告台灣經貿公司
    之董事即時聲請破產，亦無法增加原告自被告台灣經貿公司
    公司受償之機會，原告未舉證若被告台灣經貿公司之董事有
    即時聲請破產，則其債權即較有受償可能之事實，其主張公
    司董事即被告周沛男應依民法第35條負責等語，自屬無據。
　㈣原告雖聲請調查被告台灣經貿公司歷年財報、損益表、營業
    報告、會計帳簿與憑證、銀行帳戶往來明細等，惟被告台灣
    經貿公司並未查有任何信託契約，已經本院向財政部國稅局
    函詢調查如上，原告亦未說明上開證據調查與被告周沛男是
    否有參與原告與蔡璟柏間借款過程之關聯性為何，本院自無
    從依其聲請為調查，併予敘明。
五、綜上所述，原告依信託法第6條第1項請求撤銷被告台灣經貿
    公司之信託契約，及依公司法第23條第2項、第99條第2項、
    民法第28條、第35條、第87條、第92條、第184條第2項、第
    185條請求被告周沛男給付580萬元及自106年11月13日起至
    清償日止按週年利率6%計算之利息，均無理由，應予駁回。
六、本件事證已臻明確，兩造其餘攻擊防禦方法及證據，核與判
    決之結果不生影響，爰不一一論列，併此敘明。
七、訴訟費用負擔之依據：民事訴訟法第78條。
中　　華　　民　　國　 111　　年　　 9　　月　　7　　 日
                          民事第二庭
            　　　　　　　　　法　官  辜  漢  忠　
以上正本係照原本作成。　　　　　　　　　
如對本判決上訴須於判決送達後20日內向本院提出上訴狀。如委
任律師提起上訴者，應一併繳納上訴審裁判費。
中　　華　　民　　國　　111 　年　　9 　　月　　7 　　日
                              書記官  潘  盈  筠